【裁判字號】    95,訴,1391
【裁判日期】    951013
【裁判案由】    違反毒品危害防制條例
【裁判全文】
臺灣臺南地方法院刑事判決              95年度訴字第1391號
公  訴  人  臺灣臺南地方法院檢察署檢察官
被      告  甲○○
上列被告因違反毒品危害防制條例案件，經檢察官提起公訴（九
十五年度毒偵字第二○○七號），被告於準備程序中就被訴事實
為有罪之陳述，本院合議庭裁定由受命法官獨任進行簡式審判程
序，判決如下：
    主  文
甲○○連續施用第一級毒品，累犯，處有期徒刑壹年。
    事  實
一、甲○○於民國九十一年間，因施用毒品案件，經本院裁定送
    觀察、勒戒後，認有繼續施用毒品傾向，再以裁定令入戒治
    處所施以強制戒治，因戒治執行滿三月後，認無繼續戒治之
    必要而裁定停止戒治，所餘戒治期間付保護管束，於九十二
    年八月十四日保護管束期滿未經撤銷而強制戒治執行完畢。
    甲○○又於九十四年間，因施用第一級毒品案件，經本院判
    處有期徒刑十月確定，於九十四年十一月十七日執行完畢出
    監。甲○○再基於施用第一級毒品之概括犯意，於九十五年
    五月中旬某日起至同年六月六日上午某時止，在臺南市○○
    區○○街一二○號之十三住處，以針筒注射方式，連續施用
    海洛因多次。為警於九十五年六月六日某時，在臺南市警察
    局第三分局海南派出所對其採尿送驗後，呈海洛因人體代謝
    物嗎啡陽性反應，而查悉上情。
二、案經臺南市警察局第三分局報請臺灣臺南地方法院檢察署檢
    察官偵查起訴。
    理  由
一、上揭事實，業據被告甲○○迭於警詢、偵查中自白不諱，且
    於本院準備程序及審理程序中均對被訴事實為認罪表示，而
    被告於九十五年六月六日為警採尿送驗結果，呈海洛因人體
    代謝物嗎啡陽性反應，亦有長榮大學於九十五年六月二十三
    日出具之確認報告及臺南市警察局第三分局海南派出所偵辦
    涉嫌毒品危害防制條例案送驗尿液及年籍對照表各一份在卷
    為憑。被告自白核與事實相符，自堪採信。
二、按觀察、勒戒或強制戒治執行完畢釋放後，五年內再犯毒品
    危害防制條例第十條施用第一、二級毒品之罪者，檢察官應
    依法追訴，毒品危害防制條例第二十三條第二項定有明文。
    被告於九十一年間，因施用毒品案件，經本院裁定送觀察、
    勒戒後，認有繼續施用毒品傾向，再以裁定令入戒治處所施
    以強制戒治，因戒治執行滿三月後，認無繼續戒治之必要而
    裁定停止戒治，所餘戒治期間付保護管束，於九十二年八月
    十四日保護管束期滿未經撤銷而強制戒治執行完畢等情，有
    臺灣臺南地方法院檢察署刑案資料查註紀錄表及臺灣高等法
    院被告前案紀錄表各一份附卷可稽。被告於前次強制戒治執
    行完畢後五年內再犯本案施用第一級毒品之罪，事證明確，
    犯行洵堪認定。
三、查海洛因屬毒品危害防制條例第二條第二項第一款所列之第
    一級毒品。故核被告所為，係犯毒品危害防制條例第十條第
    一項之施用第一級毒品罪。被告非法持有第一級毒品海洛因
    之低度行為，為其施用之高度行為所吸收，不另論罪。被告
    先後多次施用第一級毒品之犯行，時間緊接，犯罪構成要件
    相同，顯係基於概括犯意反覆為之，為連續犯，應依修正前
    刑法第五十六條之規定論以一罪，並依法加重其刑。又被告
    有如上開事實欄一所載之前科及有期徒刑執行紀錄，有前揭
    刑案資料查註紀錄表及被告前案紀錄表可參，其於有期徒刑
    執行完畢後，五年內再犯本件有期徒刑以上之罪，為累犯，
    應依修正前刑法第四十七條之規定遞加重其刑。爰審酌被告
    迭經觀察、勒戒、強制戒治及有期徒刑之處遇措施後，猶未
    能深切體認毒品危害己身之鉅，及早謀求脫離毒害之道，反
    而於出所出監後伺機再犯，未見有何警惕及悔意，自有使其
    接受相當時期監禁處遇以教化性情之必要，惟被告於本院審
    理時坦承犯行，犯後態度尚可，且施用毒品固戕害個人健康
    ，然未侵害他人權益、犯罪手段平和及其智識程度為國中畢
    業等一切情狀，量處如主文所示之刑。至被告行為後，刑法
    已於九十四年二月二日修正公布、九十五年七月一日施行，
    有關本件被告犯行所涉新舊法比較問題，詳參附表所載，併
    予敘明。
據上論斷，應依刑事訴訟法第二百七十三條之一第一項、第二百
九十九條第一項前段，毒品危害防制條例第十條第一項，修正施
行後刑法第十一條前段、第二條第一項前段、修正前刑法第五十
六條、第四十七條，判決如主文。
本案經檢察官乙○○到庭執行職務。
中    華    民    國    95    年    10    月    13    日
                  刑事第十庭    法  官  陳賢德
以上正本證明與原本無異。
如不服本判決，應於收受送達後10日內向本院提出上訴書狀（應
附繕本）。
                                書記官  王志銘
中    華    民    國    95    年    10    月    14    日
附錄論罪科刑法條：
毒品危害防制條例第十條第一項：
施用第一級毒品者，處六月以上五年以下有期徒刑。
附表
一、按行為後法律有變更者，適用行為時之法律。但行為後之法
    律有利於行為人者，適用最有利於行為人之法律，九十四年
    二月二日公布、自九十五年七月一日施行之修正刑法第二條
    第一項定有明文，上開規定係規範行為後法律變更所生新舊
    法律比較適用之準據法，於新法施行後，應逕適用新法第二
    條第一項之規定，為「從舊從輕」之比較（最高法院九十五
    年第八次刑事庭會議決議一之 (一)）；又同法第十一條之
    規定亦於同次修正為「本法總則於其他法律有刑罰或保安處
    分之規定者，亦適用之。但其他法律有特別規定者，不在此
    限。」其性質上屬於「過橋條款」，而為法律適用之準據，
    且無關乎犯罪行為可罰性要件之變更，自應逕行適用裁判時
    有效之上開現行條文。
二、被告行為後，刑法第五十六條關於連續犯之規定業經刪除（
    公布施行日期同上開刑法第二條），原規定之連續數行為而
    犯同一罪名者，除有接續犯之情形外，應按數罪併罰之原則
    論處，比較刪除前後刑法第五十六條之規定，刪除後之法律
    適用，並未較有利於被告，故本件上開連續施用第一級毒品
    犯行，仍應依修正前刑法第五十六條之規定論以一罪，並加
    重其刑。
三、被告行為後，刑法第四十七條有關因執行徒刑後再犯之累犯
    規定，已修正為同條第一項「受徒刑之執行完畢，或一部之
    執行而赦免後，五年以內故意再犯有期徒刑以上之罪者，為
    累犯，加重本刑至二分之一。」（公布施行日期同上開刑法
    第二條）本案被告上開犯行，不論依修正前刑法第四十七條
    或上開規定均構成累犯，修正前規定對被告並無不利，自應
    適用修正前刑法第四十七條之規定論以累犯，並加重其刑。


司法院資訊處製作；財團法人民間司法改革基金會備份。
